【裁判字號】    97,聲,1087
【裁判日期】    970911
【裁判案由】    解除入出境限制
【裁判全文】
臺灣高等法院臺南分院刑事裁定          97年度聲字第1087號
聲  請  人
即  被  告  甲○○
上列被告因重傷害案件，聲請解除限制出境，本院裁定如下：
    主  文
聲請駁回。
    理  由
一、聲請意旨略以：聲請人即被告許宏彬有固定住居所及職業，
    又聲請人於偵查中已具保，在偵查期間及第一、二審審理中
    均遵期到庭應訊。茲因聲請人於民國（下同）九十一年十二
    月，即加入中華民國射擊協會嘉義縣射擊委員會及嘉義市體
    育會射擊委員會，為該會飛靶射擊教練，嗣於九十七年一月
    五日獲選為嘉義市體育會射擊委員會主任委員，現並經中華
    民國射擊協會遴選代表臺灣赴越南河內，參加九十七年九月
    廿日至九十七年九月三十日止，舉辦「二○○八年第三十二
    屆東南亞射擊錦標賽」，並擔任領隊。為使聲請人能如期領
    隊出賽，為國爭光，爰依法狀請，撤銷台灣嘉義地方法院檢
    察署檢察官，於偵查中對被告限制出境處分云云。
二、按被告經法官訊問後，雖有刑事訴訟法第一百零一條第一項
    或第一百零一條之一第一項各款所定情形之一，而無羈押之
    必要者，得逕命限制住居，同法第一百零一條之二定有明文
    。次按法院於許可停止羈押之聲請時，併限制被告之住居，
    其目的在輔助具保、責付之效力，以保全審判之進行及刑罰
    之執行。是以對具保、責付並限制住居之被告，有無繼續限
    制其住居之必要，當以此為考量。而限制出境，依其性質，
    應為限制住居處分之一，法院是否解除限制出境，其審酌之
    情形亦同（九十一台抗四六七號裁定參照）。又限制出境，
    係執行限制住居方法之一種，與具保、責付同屬羈押替代方
    式之強制處分。準此，刑事被告是否有限制出境之必要，事
    實審法院自得就個案審酌人權保障及公共利益之均衡維護而
    為裁量。而為確保國家刑罰權實現及維護公共利益，法院或
    檢察官自得依刑事訴訟法規定，對被告遷徙自由予以限制。
三、經查：本件被告許宏彬所涉重傷害罪，業經本院九十六年上
    訴字第三六一號，以被告共同使人受重傷未遂，判處有期徒
    刑十年在案，有台灣高等法院被告前案紀錄表在卷可憑。又
    本件被告不服本院上開判決提起上訴，現正由最高法院審理
    中，亦為被告所自承。被告雖主張現其經中華民國射擊協會
    遴選為領隊，代表臺灣赴越南河內，參加九十七年九月廿日
    至九十七年九月三十日止，舉辦「二○○八年第三十二屆東
    南亞射擊錦標賽」云云。然本件被告所犯使人受重傷罪，其
    法定最輕本刑為五年以上有期徒刑之罪（刑法第二百七十八
    條規定參照），核屬刑事訴訟法第一百零一條第一項第三款
    規定之羈押原因，且基於保全案件審判進行及未來刑罰執行
    ，本件被告於偵查期間，經檢察官依刑事訴訟法第九十三條
    第三項但書規定，對被告予以限制住居，依上所述，自無不
    當。茲審酌本件被告所犯使人受重傷案件，現尚於第三審審
    理中，基於保全案件審判進行及未來刑罰執行，本院認本件
    被告羈押原因，尚未消滅，為確保審判進行及未來刑罰執行
    ，認被告聲請解除台灣嘉義地方法院檢察署檢察官限制出境
    處分（九十四年五月十八日嘉檢慎忠字第8924號函），為無
    理由，應予駁回。
四、據上論斷，應依刑事訴訟法第二百二十條裁定如主文。
中    華    民    國    97    年    9     月    11    日
                  刑事第六庭    審判長法  官  董武全
                                      法  官  沈揚仁
                                      法  官  杭起鶴
以上正本證明與原本無異。
如不服本裁定，應於收受本裁定後五日內向本院提出抗告狀。
                                      書記官  許美惠
中    華    民    國    97    年    9     月    11    日


司法院資訊處製作；財團法人民間司法改革基金會備份。
